{"present": {"1 Singular": {"Affirmative": "sceithim", "Question": "an sceithim?", "Negative": "n\u00ed sceithim"}, "2 Singular": {"Affirmative": "sceitheann t\u00fa", "Question": "an sceitheann t\u00fa?", "Negative": "n\u00ed sceitheann t\u00fa"}, "3 Singular": {"Male": {"Affirmative": "sceitheann s\u00e9", "Question": "an sceitheann s\u00e9?", "Negative": "n\u00ed sceitheann s\u00e9"}, "Female": {"Affirmative": "sceitheann s\u00ed", "Question": "an sceitheann s\u00ed?", "Negative": "n\u00ed sceitheann s\u00ed"}}, "1 Plural": {"Compressed": {"Affirmative": "sceithimid", "Question": "an sceithimid?", "Negative": "n\u00ed sceithimid"}, "Extended": {"Affirmative": "sceitheann muid", "Question": "an sceitheann muid?", "Negative": "n\u00ed sceitheann muid"}}, "2 Plural": {"Affirmative": "sceitheann sibh", "Question": "an sceitheann sibh?", "Negative": "n\u00ed sceitheann sibh"}, "3 Plural": {"Affirmative": "sceitheann siad", "Question": "an sceitheann siad?", "Negative": "n\u00ed sceitheann siad"}, "Passive": {"Affirmative": "sceitear", "Question": "an sceitear?", "Negative": "n\u00ed sceitear"}}, "future": {"1 Singular": {"Affirmative": "sceithfidh m\u00e9", "Question": "an sceithfidh m\u00e9?", "Negative": "n\u00ed sceithfidh m\u00e9"}, "2 Singular": {"Affirmative": "sceithfidh t\u00fa", "Question": "an sceithfidh t\u00fa?", "Negative": "n\u00ed sceithfidh t\u00fa"}, "3 Singular": {"Male": {"Affirmative": "sceithfidh s\u00e9", "Question": "an sceithfidh s\u00e9?", "Negative": "n\u00ed sceithfidh s\u00e9"}, "Female": {"Affirmative": "sceithfidh s\u00ed", "Question": "an sceithfidh s\u00ed?", "Negative": "n\u00ed sceithfidh s\u00ed"}}, "1 Plural": {"Compressed": {"Affirmative": "sceithfimid", "Question": "an sceithfimid?", "Negative": "n\u00ed sceithfimid"}, "Extended": {"Affirmative": "sceithfidh muid", "Question": "an sceithfidh muid?", "Negative": "n\u00ed sceithfidh muid"}}, "2 Plural": {"Affirmative": "sceithfidh sibh", "Question": "an sceithfidh sibh?", "Negative": "n\u00ed sceithfidh sibh"}, "3 Plural": {"Affirmative": "sceithfidh siad", "Question": "an sceithfidh siad?", "Negative": "n\u00ed sceithfidh siad"}, "Passive": {"Affirmative": "sceithfear", "Question": "an sceithfear?", "Negative": "n\u00ed sceithfear"}}, "past": {"1 Singular": {"Affirmative": "sceith m\u00e9", "Question": "ar sceith m\u00e9?", "Negative": "n\u00edor sceith m\u00e9"}, "2 Singular": {"Affirmative": "sceith t\u00fa", "Question": "ar sceith t\u00fa?", "Negative": "n\u00edor sceith t\u00fa"}, "3 Singular": {"Male": {"Affirmative": "sceith s\u00e9", "Question": "ar sceith s\u00e9?", "Negative": "n\u00edor sceith s\u00e9"}, "Female": {"Affirmative": "sceith s\u00ed", "Question": "ar sceith s\u00ed?", "Negative": "n\u00edor sceith s\u00ed"}}, "1 Plural": {"Compressed": {"Affirmative": "sceitheamar", "Question": "ar sceitheamar?", "Negative": "n\u00edor sceitheamar"}, "Extended": {"Affirmative": "sceith muid", "Question": "ar sceith muid?", "Negative": "n\u00edor sceith muid"}}, "2 Plural": {"Affirmative": "sceith sibh", "Question": "ar sceith sibh?", "Negative": "n\u00edor sceith sibh"}, "3 Plural": {"Compressed": {"Affirmative": "sceith siad", "Question": "ar sceith siad?", "Negative": "n\u00edor sceith siad"}, "Extended": {"Affirmative": "sceitheadar", "Question": "ar sceitheadar?", "Negative": "n\u00edor sceitheadar"}}, "Passive": {"Affirmative": "sceitheadh", "Question": "ar sceitheadh?", "Negative": "n\u00edor sceitheadh"}}, "condi": {"1 Singular": {"Affirmative": "sceithfinn", "Question": "an sceithfinn?", "Negative": "n\u00ed sceithfinn"}, "2 Singular": {"Affirmative": "sceithfe\u00e1", "Question": "an sceithfe\u00e1?", "Negative": "n\u00ed sceithfe\u00e1"}, "3 Singular": {"Male": {"Affirmative": "sceithfeadh s\u00e9", "Question": "an sceithfeadh s\u00e9?", "Negative": "n\u00ed sceithfeadh s\u00e9"}, "Female": {"Affirmative": "sceithfeadh s\u00ed", "Question": "an sceithfeadh s\u00ed?", "Negative": "n\u00ed sceithfeadh s\u00ed"}}, "1 Plural": {"Compressed": {"Affirmative": "sceithfimis", "Question": "an sceithfimis?", "Negative": "n\u00ed sceithfimis"}, "Extended": {"Affirmative": "sceithfeadh muid", "Question": "an sceithfeadh muid?", "Negative": "n\u00ed sceithfeadh muid"}}, "2 Plural": {"Affirmative": "sceithfeadh sibh", "Question": "an sceithfeadh sibh?", "Negative": "n\u00ed sceithfeadh sibh"}, "3 Plural": {"Compressed": {"Affirmative": "sceithfid\u00eds", "Question": "an sceithfid\u00eds?", "Negative": "n\u00ed sceithfid\u00eds"}, "Extended": {"Affirmative": "sceithfeadh siad", "Question": "an sceithfeadh siad?", "Negative": "n\u00ed sceithfeadh siad"}}, "Passive": {"Affirmative": "sceithf\u00ed", "Question": "an sceithf\u00ed?", "Negative": "n\u00ed sceithf\u00ed"}}, "imper": {"1 Singular": {"Affirmative": "sceithim!", "Negative": "n\u00e1 sceithim!"}, "2 Singular": {"Affirmative": "sceith!", "Negative": "n\u00e1 sceith!"}, "3 Singular": {"Male": {"Affirmative": "sceitheadh s\u00e9!", "Negative": "n\u00e1 sceitheadh s\u00e9!"}, "Female": {"Affirmative": "sceitheadh s\u00ed!", "Negative": "n\u00e1 sceitheadh s\u00ed!"}}, "1 Plural": {"Compressed": {"Affirmative": "sceithimis!", "Negative": "n\u00e1 sceithimis!"}, "Extended": {"Affirmative": "sceitheadh muid!", "Negative": "n\u00e1 sceitheadh muid!"}}, "2 Plural": {"Affirmative": "sceithig\u00ed!", "Negative": "n\u00e1 sceithig\u00ed!"}, "3 Plural": {"Compressed": {"Affirmative": "sceithid\u00eds!", "Negative": "n\u00e1 sceithid\u00eds!"}, "Extended": {"Affirmative": "sceitheadh siad!", "Negative": "n\u00e1 sceitheadh siad!"}}, "Passive": {"Affirmative": "sceitear!", "Negative": "n\u00e1 sceitear!"}}, "pastConti": {"1 Singular": {"Affirmative": "sceithinn", "Question": "an sceithinn?", "Negative": "n\u00ed sceithinn"}, "2 Singular": {"Affirmative": "sceite\u00e1", "Question": "an sceite\u00e1?", "Negative": "n\u00ed sceite\u00e1"}, "3 Singular": {"Male": {"Affirmative": "sceitheadh s\u00e9", "Question": "an sceitheadh s\u00e9?", "Negative": "n\u00ed sceitheadh s\u00e9"}, "Female": {"Affirmative": "sceitheadh s\u00ed", "Question": "an sceitheadh s\u00ed?", "Negative": "n\u00ed sceitheadh s\u00ed"}}, "1 Plural": {"Compressed": {"Affirmative": "sceithimis", "Question": "an sceithimis?", "Negative": "n\u00ed sceithimis"}, "Extended": {"Affirmative": "sceitheadh muid", "Question": "an sceitheadh muid?", "Negative": "n\u00ed sceitheadh muid"}}, "2 Plural": {"Affirmative": "sceitheadh sibh", "Question": "an sceitheadh sibh?", "Negative": "n\u00ed sceitheadh sibh"}, "3 Plural": {"Compressed": {"Affirmative": "sceithid\u00eds", "Question": "an sceithid\u00eds?", "Negative": "n\u00ed sceithid\u00eds"}, "Extended": {"Affirmative": "sceitheadh siad", "Question": "an sceitheadh siad?", "Negative": "n\u00ed sceitheadh siad"}}, "Passive": {"Affirmative": "sceit\u00ed", "Question": "an sceit\u00ed?", "Negative": "n\u00ed sceit\u00ed"}}, "subj": {"1 Singular": {"Affirmative": "go sceithe m\u00e9", "Negative": "n\u00e1r sceithe m\u00e9"}, "2 Singular": {"Affirmative": "go sceithe t\u00fa", "Negative": "n\u00e1r sceithe t\u00fa"}, "3 Singular": {"Male": {"Affirmative": "go sceithe s\u00e9", "Negative": "n\u00e1r sceithe s\u00e9"}, "Female": {"Affirmative": "go sceithe s\u00ed", "Negative": "n\u00e1r sceithe s\u00ed"}}, "1 Plural": {"Compressed": {"Affirmative": "go sceithimid", "Negative": "n\u00e1r sceithimid"}, "Extended": {"Affirmative": "go sceithe muid", "Negative": "n\u00e1r sceithe muid"}}, "2 Plural": {"Affirmative": "go sceithe sibh", "Negative": "n\u00e1r sceithe sibh"}, "3 Plural": {"Affirmative": "go sceithe siad", "Negative": "n\u00e1r sceithe siad"}, "Passive": {"Affirmative": "go sceitear", "Negative": "n\u00e1r sceitear"}}, "verbal noun": "sceitheadh", "verbal adjective": "sceite"}